臺灣臺北地方法院刑事判決　　　　　　　　96年度易字第79號
公　訴　人　臺灣臺北地方法院檢察署檢察官
被　　　告　甲○○
　　　　　　　　　　　新興區戶政事務所)
　　　　　　　　　　（現因另案於臺灣臺北監獄執行中）
上列被告因竊盜案件，經檢察官聲請以簡易判決處刑（95年度偵
字第26975號），本院簡易庭受理（96年度簡字第25號）後認不
宜以簡易判決處刑，改依通常程序審理，判決如下：
    主  文
甲○○竊盜，累犯，處有期徒刑參月，如易科罰金，以新臺幣壹
仟元折算壹日。扣案之機車鑰匙壹把（黑色塑膠握把有「ＪＩＮ
ＫＵＮ」字樣）沒收。
    事  實
一、甲○○前於民國90年間因違反槍砲彈藥刀械管制條例案件，
    經臺灣士林地方法院以90年度簡字第17號決判判處有期徒刑
    3月，於90年12月18日易科罰金執行完畢。詎其猶不知悔改
    ，於95年11月13日上午0時20分許，在臺北縣三重市○○路○
    段142號前，見乙○○所有之車牌號碼UYL-009號輕機車停放
    於路邊，為供己代步之用，竟基於為自己不法所有之意圖，
    趁四周無人之際，以其先前於臺北市○○○路某處拾獲他人
    遺棄之機車鑰匙一把（黑色塑膠握把有「ＪＩＮＫＵＮ」字
    樣）插入該部機電門之鑰匙孔啟動機車，徒手竊取該部機車
    ，得手後即駛離現場。惟甲○○於同日上午0時30分許，騎
    乘上開機車行經臺北市大同區臺北橋橋頭機車引道時，即為
    警攔檢查獲，並扣得上開機車鑰匙，而悉上情。
二、案經乙○○訴由臺北市政府內湖分局報請臺灣士林地方法院
    檢察署檢察官呈請臺灣高等法院檢察署令轉臺灣臺北地方法
    院檢察署檢察官偵查後聲請以簡易判決處刑，本院受理後改
    依通常程序審理。
    理  由
一、上開事實，業據據被告甲○○於本院審理時坦承不諱（見本
    院96年5月1日審判筆錄第2頁），核與證人即告訴人乙○○
    於警詢中之指訴（見臺灣士林地方法院檢察署95年度偵字第
    14402號卷第13、14頁）相符，並有臺北市政府內湖分局搜
    索扣押筆錄、扣押物品目錄表、車輛竊盜車牌失竊個別查詢
    報表、被害人乙○○出具之贓物認領保管單等在卷可稽（見
    同上第14402號卷第16至19頁、第32頁及第25頁），且有扣
    案之機車鑰匙二支（其中一支鑰匙之黑色塑膠握把有「ＪＩ
    ＮＫＵＮ」字樣，另一支則有「ＹＭ」字樣）可資佐證，足
    徵被告之自白核與事實相符，是本件事證明確，被告之犯行
    堪以認定，應依法論科。
二、核被告所為，係犯刑法第320條第1項之竊盜罪。被告前於90
    年間因違反槍砲彈藥刀械管制條例案件，經臺灣士林地方法
    院以90年度簡字第17號決判判處有期徒刑3月，於90年12月
    18日易科罰金執行完畢，此有臺灣高等法院被告前案紀錄表
    在卷可稽，其於有期徒刑完畢執行後，5年以內故意再犯本
    件有期徒刑以上之數罪，為累犯，應依法加重其刑。爰審酌
    被告竊盜機車之犯罪動機係供代步用、竊盜後數分鐘即為警
    查獲，被害人已領回遭竊之機車，所生損害尚非重大，被告
    於本院審理時尚知坦承犯行，已有悔意，及其智識程度、品
    行等一切情狀，量處如主文所示之刑，並諭知易科罰金之折
    算標準。扣案之2把鑰匙係被告於為本件竊盜前2、3天，在
    臺北市○○○路某處拾獲一節，為被告於本院審理時自承在
    卷，而衡以扣案2把鑰匙均已甚舊，且無人出面主張為其所
    遺失或遭竊，應係他人所遺棄之無主物，被告於拾獲時自已
    取得該鑰匙之所有權，而其中1把黑色塑膠握把有「ＪＩＮ
    ＫＵＮ」字樣之機車鑰匙係被告供以竊取本件之機車，故爰
    依刑法第38條第1項第2款之規定，宣告沒收該把有「ＪＩＮ
    ＫＵＮ」字樣之鑰匙；至於另1把機車鑰匙因未供犯罪使用
    ，故不予宣告沒收。
據上論斷，應依刑事訴訟法第452條、第299條第1項前段，刑法
第320條第1項、第47條第1項、第41條第1項前段、第38條第1項
第2款，刑法施行法第1條之1，判決如主文。
本案經檢察官林禎瑩到庭執行職務
中　　華　　民　　國　　96　　年　　5 　　月　　14　　日
                刑事第十庭  審判長法　官  吳秋宏
                                  法　官  林柏泓
                                  法　官  林春鈴
以上正本證明與原本無異。
如不服本判決，應於判決送達後10日內，向本院提出上訴狀。
  　　　　　　　　　　　　　　　　書記官　羅欣宜
中　　華　　民　　國　　96　　年　　5 　　月　　14　　日
附錄本案論罪科刑法條：
中華民國刑法第320條第1項（普通竊盜罪、竊佔罪）
意圖為自己或第三人不法之所有，而竊取他人之動產者，為竊盜
罪，處 5 年以下有期徒刑、拘役或 5 百元以下罰金。
意圖為自己或第三人不法之利益，而竊佔他人之不動產者，依前
項之規定處斷。
前二項之未遂犯罰之。
